臺灣臺南地方法院臺南簡易庭裁定
110年度南秩字第55號
移送機關    臺南市政府警察局第六分局
被移送人    陳一誠


上列被移送人因違反社會秩序維護法案件，經移送機關以民國11
0年7月5日南市警六偵字第1100334450號移送書移送審理，本院
裁定如下：
    主    文
一、陳一誠吸食煙毒或麻醉藥品以外之迷幻物品，處罰鍰新臺幣
    伍仟元。扣案之強力膠壹條及吸食用塑膠袋壹個均沒入。
二、陳一誠無正當理由攜帶具有殺傷力之器械，處罰鍰新臺幣肆
    仟元。扣案之水果刀壹把沒入。
三、陳一誠於公務員依法執行職務時，以顯然不當之言詞及行動
    相加，尚未達強暴脅迫或侮辱之程度，處罰鍰新臺幣參仟元
    。
    事實理由及證據
一、被移送人陳一誠於下列時間、地點，有違反社會秩序維護法
    之行為：
  ㈠時間：民國110年6月18日上午1時34分許。
  ㈡地點：臺南市南區夏林路與新興路口。
  ㈢行為：被移送人於前揭時、地，吸食強力膠後揮舞水果刀，
    於員警到場盤查時拒不配合，並將褲子脫下裸露生殖器嗆聲
    ，意圖妨害公務。
二、上開事實，有下列證據證明屬實：
  ㈠被移送人陳一誠於警詢時之自白。
　㈡證人即報案人許哲銘於警詢時之證述。　
  ㈢員警職務報告、員警工作紀錄簿、臺南市政府警察局第六分
    局搜索扣押筆錄、扣押物品目錄表、扣押物品收據、相片7
    張。
  ㈣扣案之強力膠1條、吸食強力膠用之塑膠袋一個及水果刀1 把
    。
三、經查，吸食強力膠或有機溶劑者，會產生興奮、幻覺及欣快
    感，覺得飄飄然可幻想許多影像及聲音，且對外界刺激極為
    敏感，容易衝動而產生偏差之行為；有時伴有噁心、嘔吐，
    而後隨之而來的是中樞神經抑制作用，症狀包括眩暈、運動
    失調、頭昏眼花、說話不清、失去方向感等，倘吸食量繼續
    增加，則會產生幻覺、妄想、時空扭曲等症狀，且其非「肅
    清煙毒條例」（現該條例已修正為「毒品危害防制條例」）
    或「麻醉藥品管理條例」（現該條例以修正為「管制藥品管
    理條例」）所指之毒品或管制藥品，是應屬社會秩序維護法
    第66條第1款所規範之範圍。復查，卷內扣案水果刀照片所
    示，該扣案之水果刀，質地堅硬，刀身鋒利，如朝人揮砍自
    足以傷人筋骨性命，以之作為器械，在客觀上足以對人之生
    命、身體、安全構成威脅，屬具殺傷力之器械無疑。被移送
    人為思慮正常之成年人，明知扣案之水果刀於客觀上具有殺
    傷力，猶攜帶之，並經報案人即證人指認於上開時段持該把
    水果刀於路口揮舞，應認已足以使他人恐慌，感受威脅、恐
    懼，對公共秩序、社會安寧造成相當之危害，顯見被移送人
    有加害他人生命、身體危險之可能，自足以構成對公眾安全
    之威脅，堪認被移送人確有無正當理由攜帶具有殺傷力器械
    之行為。核被移送人所為，係違反社會秩序維護法第63條第
    1項第1款及第66條第1款規定。
四、又，於公務員依法執行職務時，以顯然不當之言詞或行動相
    加，尚未達強暴脅迫或侮辱之程度者，處拘留或新臺幣12,0
    00元以下罰鍰，社會秩序維護法第85條第1款定有明文。被
    移送人固辯稱其是為了證明自己沒有拿刀，才將褲子脫下來
    ，惟查被移送人所為上開行為，有前揭證據足堪佐證，已合
    於前開規定，應依法論處，被移送人所辯乃卸責之詞，並不
    可採。
五、爰審酌被移送人吸食強力膠後於上開時、地揮舞水果刀，並
    於公務員依法執行職務時裸露生殖器，致礙公務進行，無視
    法紀，自我控制能力不佳，實不足取，兼衡違反社會秩序維
    護法行為之動機、目的、手段、情節，與坦認之態度，暨智
    識程度及生活狀況等一切情狀（見警詢筆錄受詢問人欄），
    爰裁處如主文所示之罰鍰。
六、扣案內含強力膠1條、吸食用塑膠袋1個（內含強力膠）、水
    果刀1把，係被移送人所有，業據其供陳在卷，為供違反社
    會秩序維護法行為所用之物，爰依社會秩序維護法第22條第
    3項前段規定，併予宣告沒入。
七、依社會秩序維護法第46條第1項、第63條第1項第1款、第66
    條第1款、第85條第1款、第22條第3項前段，裁定如主文。
中　　華　　民　　國　　110 　年　　 8　　月　　9 　　日
                  臺灣臺南地方法院臺南簡易庭
                                  法  官  許育菱 
以上正本係照原本作成。
如對本裁定抗告須於裁定送達後10日內向本院提出抗告狀，並應
繳納抗告費新台幣1,000元整。
中　　華　　民　　國　　110 　年　　8 　　月　　9 　　日
                                  書記官  楊意萱